臺灣高等法院臺南分院刑事判決
110年度交上易字第338號
上  訴  人  臺灣臺南地方檢察署檢察官
被      告  朱永盛



上列上訴人因被告業務過失傷害案件，不服臺灣臺南地方法院10
7年度交易字第58號中華民國110年3月30日第一審判決（起訴案
號：臺灣臺南地方檢察署106年度偵字第21902號），提起上訴，
本院判決如下：
    主  文
原判決撤銷。
朱永盛犯業務過失傷害罪，處拘役參拾日，如易科罰金，以新臺
幣壹仟元折算壹日。
    事  實
一、朱永盛係○○有限公司（下稱○○公司）之司機，係以駕駛為業
    務之人。其於民國106年4月8日14時50分許，駕駛車牌號碼0
    00-00號自用大貨車（下稱甲貨車），沿臺南市○○區○○里○○
    路由北向南方向行駛（起訴書誤繕為由南向北，應予更正）
    ，行經該路與○○路000巷無號誌交岔路口時，本應注意其行
    駛之○○路於交岔路口前劃有停止線，停止線前之路面劃設有
    「慢」之標字，應減速慢行，且其右側交岔路口臨○○路000
    巷及○○路分別停放有小貨車與小客車各1輛，影響視線，更
    應提高警覺，注意前方左、右側交岔路口的來車，進一步減
    速慢行，而依當時天候晴、日間有自然光線、柏油路面乾燥
    、無缺陷、無障礙物、視距仍屬良好的情況下，客觀上並無
    不能注意之情事，竟疏未注意及此，適陳耀振騎乘車牌號碼
    000-000號普通重型機車（下稱乙機車），沿○○路000巷由西
    向東方向（起訴書誤繕為由東向西，應予更正）行駛至上開
    交岔路口前，亦疏未注意其行駛之○○路000巷為支線道，於
    交岔路口前劃有停止線，停止線前之路面劃設有「停」之標
    字，應停車再開，讓幹道車先行，且其左前方視線亦受前述
    ○○路000巷口停放的2輛汽車影響，更應提高警覺，檢視幹線
    道來車，而依前開道路狀況，客觀上並無不能注意之情事，
    亦疏未注意，未停車再開，貿然以時速約51公里之速度駛出
    交岔路口，致朱永盛駕駛之甲貨車進入交岔路口時，雙方均
    閃避不及，兩車於交岔路口內發生碰撞，陳耀振之乙機車正
    面撞擊甲貨車右前車輪後方車身，乙機車倒地，陳耀振身體
    彈撞甲貨車車身後，跌落地面，因而受有創傷性蜘蛛網膜下
    出血、頸椎狹窄、左側脛骨幹開放性骨折、左側肋骨骨折、
    左側肱骨頭閉鎖骨折、急性十二指腸潰瘍併出血等傷害。朱
    永盛於肇事後留在現場，在有偵查犯罪權限之公務員知悉其
    為犯罪人之前，向到場處理員警承認為肇事人而自首，並接
    受裁判。
二、案經陳耀振訴由臺南市政府警察局歸仁分局移送臺灣臺南地
    方檢察署檢察官偵查起訴。　　
    理  由
壹、程序部分（證據能力）
一、按被告以外之人於審判外之言詞或書面陳述，除法律有規定
    者外，不得作為證據；被告以外之人於審判外之陳述，雖不
    符合刑事訴訟法第159條之1至第159條之4之規定，而經當事
    人於審判程序同意作為證據，法院審酌該言詞陳述或書面陳
    述作成時之情況，認為適當者，亦得為證據，而當事人、代
    理人或辯護人於法院調查證據時，知有上開不得為證據之情
    形，而未於言詞辯論終結前聲明異議者，視為有前項之同意
    ，刑事訴訟法第159條第1項及第159條之5分別定有明文。本
    判決以下所引用被告以外之人於審判外之言詞或書面供述證
    據，業經檢察官、被告於本院審理時均表示同意列為本案證
    據（見本院卷第48頁、第112頁）。本院審酌該等證據作成
    時之情狀，並無違法或不當等情形，認為以之作為本案之證
    據亦屬適當，且為證明本案犯罪事實所必要，依刑事訴訟法
    第159條之5規定，自有證據能力。
二、至其餘非供述證據，亦經檢察官、被告於本院審理時明示同
    意列為本案證據，且無證據證明係公務員違背法定程序所取
    得，亦無顯有不可信之情況，復經本院於審理期日逐一提示
    而為合法調查，與本案待證事實間具相當關聯性，自得據為
    裁判基礎。
貳、實體部分
一、認定犯罪事實所憑之證據及理由
　㈠訊據被告朱永盛於警詢、偵查、原審及本院審理時，固坦承
    其為○○公司司機，於前揭時、地，駕駛甲貨車，與告訴人陳
    耀振騎乘乙機車發生交通事故，告訴人因此人車倒地，受有
    前揭身體傷害等情，然否認有何過失行為，辯稱：我行向是
    大條路，有路權，經過交岔路口時很慢，告訴人從巷子出來
    朝我車身撞擊，我無法閃避，第一次鑑定意見雖認為我有過
    失，但當時只送一個監視器畫面，本件有二個行車紀錄器與
    路口監視器影像，第二次鑑定時，提供的錄影資料比較完整
    ，覆議鑑定意見認定我沒有肇事因素等語。
　㈡被告朱永盛過失行為之判斷
　⒈按汽車行駛時，駕駛人應注意車前狀況，並隨時採取必要之
    安全措施。道路交通安全規則第93條第1項第1款、第94條第
    3項定有明文。所謂注意「車前」狀況，因一般人雙眼前方
    之視野通常相當寬廣及頭部經常自然擺動，並非僅能直視所
    謂「正前方」，而不及於「正前方之左、右兩側」，參以前
    揭規範之目的在提高汽車駕駛人之注意義務，以確保行車及
    交通安全，故在解釋上，前揭規定所稱「車前」狀況，自應
    包括汽車駕駛人自然擺動頭部時雙眼視野所及之「前方」包
    括「左、右兩側」人、車動態或道路狀況。又接近斑馬紋行
    人穿越道前於路面上以白色變體字標繪「慢」字，用以警告
    車輛駕駛人前面路況變遷，應減速慢行，為道路交通標誌標
    線號誌設置規則第163條第1項第2款所明定。
　⒉經查：被告駕駛甲貨車行經前揭肇事交岔路口之○○路幹道，
    在進入交岔路口後與騎乘乙機車自○○路000巷道行駛而出之
    告訴人，在交岔路口內發生碰撞，告訴人騎乘之乙機車正面
    撞擊甲貨車右前車輪後方車身，乙機車倒地，告訴人身體彈
    撞甲貨車右側車身後，跌落地面，受有前揭身體傷害等情，
    業據告訴人於警詢、偵查中證述明確（他卷第39-41頁、第7
    3-75頁），且為被告所不爭執（本院卷第52頁不爭執事項㈠
    ），並有臺南市政府警察局道路交通事故現場圖、道路交通
    事故調查報告表(一)、(二)、現場照片16張、行駛在甲貨車
    後方車輛行車紀錄器影像翻拍照片在卷（他卷第29-33頁、
    第51-65、77頁），復經原審勘驗警方調取之甲貨車行車紀
    錄器、路口監視器及行駛在甲貨車後方自小客車行車紀錄器
    錄影光碟，製有勘驗筆錄附卷（原審卷第366-370頁，截圖
    見第379-390頁），並有財團法人成大研究發展基金會（下
    稱成大研究發展基金會）鑑定報告截取肇事交岔路口監視器
    影像可稽（本院卷第129-135頁）。告訴人所受身體傷害，
    亦據提出奇美醫療財團奇美醫院診斷證明書（他卷第9頁）
    ，並據奇美醫院於107年3月1日以（107）奇醫字第0791號函
    檢送病情摘要與病歷查覆在卷（原審卷第71-283頁），以上
    事實首堪認定。
　⒊被告雖否認有何過失行為，並以前詞置辯，惟查：
　⑴警方現場圖記載肇事路段速限為時速50公里（他卷第31頁道
    路交通事故調查報告表(一)），成大研究發展基金會鑑定報
    告依甲貨車肇事前1分27秒行經的道路旁有標示速限時速40
    公里之標誌（本院卷第141頁），而依後續行車紀錄器畫面
    中沒有再看到速限標誌（本院卷第141頁）。成大研究發展
    基金會鑑定報告依據被告駕駛之甲貨車行車紀錄器行經○○路
    北往南路面黃虛線之距離40公尺與行進時間3.96秒計算，被
    告肇事前的車速約時速36.4公里（計算式：40公尺/3.96秒＝
    10.11公尺/秒，10.11尺×360≒36.4公里/時）（本院卷第147
    -148頁），不論依照警方現場圖或成大研究發展基金會鑑定
    報告所示甲貨車行車紀錄器錄影畫面所見，被告均未超速。
　⑵被告行經的○○路與○○路000巷無號誌交岔路口，○○路臨交岔路
    口南、北路面均畫有斑馬紋人行穿越道，警方現場圖漏未繪
    製北面的斑馬紋人行穿越道，然由原審勘驗截圖可見交岔路
    口南、北兩側均有班馬紋人行穿越道，且在北側人行穿越道
    前路面有停止線，停止線前方路面有「慢」之白色變體字（
    原審卷第379頁勘驗截圖），依前揭道路交通標誌標線號誌
    設置規則第163條第1項第2款規定，被告行近該交岔路口時
    ，應減速慢行，被告固然沒有超速，但依路口監視器與後車
    行車紀錄器影像所見，被告駕駛甲貨車行經肇事交岔路口，
    進入交岔路口時，未見減速（未見煞車燈亮起），在乙機車
    撞擊到甲貨車右側車身後，甲貨車的左側煞車燈始亮起（右
    側煞車燈未亮應有故障），此經原審記載於勘驗筆錄（原審
    卷第382、385頁），甲貨車在肇事後雖繼續向前行駛，但已
    經明顯減速，上情均據成大研究發展基金會於鑑定報告截取
    監視影像說明在卷（本院卷第139、173-175頁），足堪認定
    被告駕駛甲貨車進入肇事交岔路口時，雖未超速，但沒有降
    低原行車速度，未減速慢行，直至右側車身遭告訴人騎乘之
    乙機車撞擊後，始亮起煞車燈，而明顯減速慢行。
　⑶肇事之○○路與○○路000巷無號誌交岔路口即被告駕駛甲貨車由
    北往南行近交岔路口前，右前方緊臨○○路000巷口停放一輛
    白色小貨車，車頭朝南，此據原審勘驗筆錄記載明確（原審
    卷第369頁，截圖見379、390頁），由原審勘驗截圖所見，○
    ○路000巷口除前開白色小貨車外，在該白色小貨車西側○○路
    000巷另有停放一輛自小客車，車頭朝北，亦可見於成大研
    究發展基金會鑑定報告路口監視器及甲貨車行車紀錄器影像
    截圖（原審卷第379頁，本院卷第123-141頁、第153頁），
    上開2輛汽車的停放位置剛好阻擋了行駛在○○路上的車輛觀
    察自○○路000巷車輛駛近交岔路口的視線，由甲貨車的行車
    紀錄器沒有顯示右側行駛至交岔路口的乙機車，可見被告駕
    駛甲貨車行經肇事交岔路口的視線因而受到影響，以致於被
    告駕駛甲貨車行近肇事交岔路口及進入交岔路口時，沒有及
    時看到由右側000巷駛至交岔路口的告訴人乙機車。但由肇
    事交岔路口南、北兩側均有斑馬紋人行穿越道，且於人行穿
    越道前畫有停止線，停止線前的路面標示白色變體字「慢」
    ，已在警告駕駛人前方有交岔路口，應減速慢行，而交岔路
    口隨時會有人、車進入交岔路口的情況下，被告右前方的視
    線又被停放在交岔路口的2輛汽車阻擋，未能即時看見右前
    方巷口的人、車動態，本應更加提高警覺，進一步減速慢行
    ，隨時注意車前狀態，但被告在右前方視線受到阻礙的情況
    下，未確認○○路000巷沒有其他車輛駛至，仍以原來的車速
    駛入交岔路口，沒有進一步減速慢行，以致於告訴人騎乘乙
    機車駛至時，已無從閃避，致生本件交通事故，告訴人騎乘
    乙機車行駛於○○路000巷支線道，行至肇事號誌交岔路口，
    未讓幹線道車輛先行，固為肇事主因（另詳下述），但被告
    未注意車前狀況，提高警覺，進一步減速慢行，而依前述客
    觀狀況，並無不能注意情事，其疏未注意而致肇事，實難謂
    非無過失。
　⑷被告雖主張其駕駛甲貨車行駛於○○路幹線道有路權，告訴人
    自○○路000巷支線道駛出，車速極快，沒有禮讓，認為自己
    無肇事因素等語置辯，惟在現代高速、頻繁之交通活動中，
    為提昇交通工具效能以促進交通快捷迅速，並兼顧維護交通
    秩序以保障公眾行的安全，乃透過交通安全規則等注意義務
    之社會分工規範，使交通參與者各自在其經合理分配之注意
    義務範圍內定其行止，互相採取謹慎注意之安全行為，俾免
    擔負超乎容許之注意義務，動輒得咎。故汽車駕駛人雖可信
    賴其他參與交通之對方能遵守交通規則，同時為必要之注意
    ，謹慎採取適當之行動，而對於不可知之對方違規行為並無
    預防之義務，惟其自身亦須遵守具危險關連性之交通規則，
    並盡相當之注意義務，以防止危險發生，始得以信賴原則為
    由免除過失責任（最高法院110年度台上字第612號判決參照
    ）。又對於違規行為所導致之危險，若屬已可預見，且依法
    律、契約、習慣、法理及日常生活經驗等，在不超越社會相
    當性之範圍下，仍有以一定之行為以避免危險發生之義務與
    責任（最高法院107年度台上字第3398號判決參照）。本件
    被告駕駛甲貨車所行駛之○○路固然係幹道，有優先路權，但
    其行近交岔路口路面可見畫設斑馬紋人行穿越道及停止線前
    「慢」之標字時，已可預見前方有交岔路口，隨時會有人、
    車進出，以現今社會車種複雜，交通經常處於紊亂狀態，尤
    以交岔路口為人、車匯集最易生交通事故之處，依日常生活
    經驗，行駛於支線道之人車未遵循停、讓規定，逕自駛入無
    號誌交岔路口之情形，尚屬常見，而被告右前方交岔路口的
    視線，因停放路口的2部汽車遮擋，受到影響，本應遵循道
    路交通安全規則第94條第3項、道路交通標誌標線號誌設置
    規則第163條第1項第2款之規定，注意車前狀況，隨時保持
    必要之安全措施，並減速慢行，提高警覺，以免發生危險，
    但依前述勘驗監視影像所見，被告仍以原有車速駛入交岔路
    口，沒有減速慢行，顯然沒有提高警覺，以致告訴人違規自
    右側支線道駛出發生撞擊時，已無從閃避，縱認告訴人違規
    超速及未讓幹道車先行，亦有過失，且為肇事主因，但被告
    既未善盡前揭交通規則之注意義務，而有疏失，不能因其行
    駛於幹線道有優先路權，即可無視於其他車輛動向，免除應
    遵循交通法規之注意義務，被告援引信賴原則，否認過失行
    為，尚難憑採。
　⑸本院囑託成大研究發展基金會鑑定，認為被告於視線障礙限
    制下，未遵循「慢」的地面標字（鑑定報告鑑定結果誤繕為
    「讓」），提高警覺，進一步減速慢行，為本件交通事故因
    果關係2，肇事責任為10-20%，有鑑定報告在卷可參（本院
    卷第87-179頁）。
　⑹至於勘驗甲貨車行車紀錄器及後車行車紀錄器影像所見，被
    告駕駛甲貨車雖有跨越道路中央雙黃線行駛之違規行為，但
    與本件交通事故尚無因果關聯，併予敘明。
　⑺告訴人因本件交通事故，受有前揭身體傷害，有前引奇美醫
    院診斷證明書、奇美醫院病情摘要附卷可佐，所受傷害與被
    告上開過失行為間，有相當因果關係。　　
　㈢告訴人陳耀振亦有過失之判斷
　⒈按行車速度，依速限標誌或標線之規定，無速限標誌或標線
    者，行車時速不得超過50公里。但在設有快慢車道分隔線之
    慢車道，時速不得超過40公里，未劃設車道線、行車分向線
    或分向限制線之道路，時速不得超過30公里；汽車行至無號
    誌交岔路口，支線道車應暫停讓幹線道車先行。道路交通安
    全規則第第93條第1項第1款、102條第2款前段定有明文。且
    依該規則第2條第1項，所稱汽車包括機車。再依道路交通標
    誌標線號誌設置規則第177條規定，「停」標字，用以指示
    車輛至此必須停車再開。本件告訴人騎乘乙機車所行駛之○○
    路000巷道，未劃設車道線、行車分向線，相對於劃設車道
    線及行車分向線之○○路而言，係支線道，該巷道於進入○○路
    前路面繪製停止線，停止線前路面畫有「停」之白色變體字
    ，有道路交通事故現場圖、原審勘驗路口監視器影像截圖可
    明（警卷第29頁，原審卷第381-383頁），告訴人騎乘乙機
    車行駛於該巷道，時速不得逾30公里，且駛至交岔路口前應
    在停止線前停車，讓幹線道車輛先行，並在確認左、右無來
    車，安全無虞之情況下，始得駛入交岔路口。
　⒉成大研究發展基金會依原審勘驗路口監視器所見，以告訴人
    於肇事前所騎乘之乙機車之車身長約1.7公尺，時間0.12秒
    ，據以計算告訴人當時的時速約為51公里（計算式：1.7公
    尺/0.12秒＝14.17公尺，14.17公尺×60×60＝51.01公里），告
    訴人明顯超速，且依原審勘驗路口監視器與後車行車紀錄器
    影像，告訴人駛入肇事交岔路口時，未依標線停車後再行駛
    ，亦未見減速（未見煞車燈亮起），即逕自駛出支線道進入
    交岔路口，撞擊已經駛入交岔路口之甲貨車右前車輪後方（
    原審卷第368、369頁，截圖見381-385頁），且告訴人在左
    前方視線因巷口停放2部汽車受到限制之情況下，尤應暫停
    ，檢視幹線道左、右來車，確認安全無虞，始得再行進駛入
    交岔路口，但告訴人未遵循上揭交通法規，未在停止線前暫
    停，檢視左、右兩側來車，逕以時速約51公里的速度駛入交
    岔路口，而依當時的交通環境，客觀上並無不能注意情事，
    其應注意、能注意而疏未注意，致撞擊被告所駕駛已駛入交
    岔路口之甲貨車，自亦有過失，且其過失行為為本件交通事
    故之肇事主因，臺南市行車事故鑑定委員會鑑定意見亦同此
    認定（偵卷第81-84頁），本院囑託成大研究發展基金會鑑
    定肇事原因與責任分析，亦據成大研究發展基金會鑑定認為
    告訴人在視線障礙限制下，未暫停禮讓橫向幹道來車，超速
    行駛進入交岔路口，為本件交通事故因果關係1，其肇事責
    任為80-90%（鑑定報告見本院卷第87-179頁），是告訴人之
    過失責任，為本件交通事故之肇事主因，至為明確。　　
　㈣臺南市車輛行車事故鑑定覆議委員會覆議意見雖以路權歸屬
    認為告訴人駕駛普通重型機車，支線道車未讓幹線道車先行
    ，為肇事原因，被告無肇事因素（偵卷第85-88頁），然覆
    議意見未審酌被告行經無號誌肇事交岔路口，未依路面「慢
    」標字，減速慢行，仍以原來的行車速度駛入交岔路口，亦
    未審酌被告在右前方視線因交岔路口停放2部汽車之影響，
    更應提高警覺，注意車前狀況，應屬肇事次因，本院因而未
    便採酌，應以臺南市車輛行車事故鑑定委員會及成大研究發
    基金會鑑定意見與結論較為可採。
　㈤綜上，被告駕駛甲貨車行經路面畫有「慢」標字之無號誌交
    岔路口，且右前方視線因路口停放2部汽車受到限制之情況
    下，未減速慢行，未提高警覺，注意車前狀況，仍以原來行
    車速度進入交岔路口，致告訴人騎乘乙機車，自支線道駛至
    交岔路口時，超速，且未依規定於停止線前暫停，在左前方
    路口因停放2部汽車視線亦受限制之情況下，未檢視幹線道
    左、右來車，即超速逕駛入交岔路口，致生本件肇事，被告
    與告訴人均有過失，被告為肇事次因，告訴人為肇事主因，
    而告訴人肇事主因之過失行為，不能解免被告應負之過失責
    任。從而，本件事證已臻明確，被告犯行堪予認定，應予論
    罪科刑。
二、論罪科刑
　㈠新舊法比較
　　按行為後法律有變更者，適用行為時之法律，但行為後之法
    律有利於行為人者，適用最有利於行為人之法律，刑法第2
    條第1項定有明文。本件被告於行為後，刑法第284條第2項
    經立法院修正，於108年5月29日公布施行，並於同年5月31
    日生效。修正前刑法第284條原規定：「因過失傷害人者，
    處6月以下有期徒刑、拘役或500元以下罰金，致重傷者，處
    1年以下有期徒刑、拘役或500元以下罰金。」、「從事業務
    之人，因業務上之過失傷害人者，處1年以下有期徒刑、拘
    役或1000元以下罰金；致重傷者，處3年以下有期徒刑、拘
    役或2000元以下罰金。」，修正後刪除第2項業務之加重條
    件，而規定：「因過失傷害人者，處1年以下有期徒刑、拘
    役或10萬元以下罰金；致重傷者，處3年以下有期徒刑、拘
    役或30萬元以下罰金。」，經比較新舊法之結果，新法罰金
    刑上限提高，並未較有利於被告，應依刑法第2條第1項前段
    規定，適用修正前刑法第284條第2項前段之規定處斷。
　㈡按刑法上所謂業務，係指個人基於其社會地位繼續反覆所執
    行之事務，從事駕駛業務之人，對於駕駛中發生危險之認識
    能力，較一般人為強，故法律上課以較高之注意義務，其避
    免發生駕駛危險之期待可能性較常人為高，故其違反注意義
    務之可責性自亦較重。若以反覆駕駛汽車之行為從事社會活
    動，不論其係駕駛自用或其他種類車輛，亦不問其駕車之目
    的為何，均不失為業務上行為之性質。被告肇事時為○○公司
    司機，肇事當時係駕駛公司的甲貨車要回公司，業據被告於
    偵查中供述在卷（他卷第74頁），堪認被告為從事駕駛業務
    之人，且肇事當時係執行業務中，故核被告所為，係犯修正
    前刑法第284條第2項前段之業務過失傷害罪。
　㈢次按刑法第62條所謂自首，祇須犯罪行為人在犯罪未發覺前
    ，向該管公務員申告其犯罪事實，而不逃避接受裁判為已足
    ，不因事後主張阻卻犯罪事由之抗辯，而影響自首之效力，
    至於自首後對其犯罪事實有所主張或辯解，係被告辯護權之
    行使，不能據此一端即謂被告無接受裁判之意（最高法院94
    年台非字第79號判決意旨參照）。被告於肇事後，留在現場
    ，在警方勤指中心轉來資料未報明肇事人姓名時，對前往現
    場處理之員警當場承認為肇事人，有臺南市政府警察局道路
    交通事故肇事人自首情形紀錄表在卷可稽（他卷第43頁)，
    被告雖否認有過失責任，然對其為○○公司司機，及於前揭時
    、地，駕駛甲貨車肇事致告訴人受傷之客觀事實，均未爭執
    ，其否認過失行為之辯解，不影響已有接受裁判之意思，符
    合自首之要件，爰依刑法第62條前段之規定減輕其刑。
三、撤銷原審判決之理由　
　㈠原審判決就前述被告為肇事次因之過失行為，未予審酌，而
    為被告無罪之諭知，尚有未洽。檢察官上訴指摘原判決未審
    酌被告前揭過失行為，而有不當，為有理由，應由本院撤銷
    改判。
　㈡爰審酌被告係從事駕駛業務之人，肇事時駕駛甲貨車執行業
    務中，且有前揭肇事次因之過失行為，致告訴人受有身體傷
    害，並審酌告訴人亦有肇事主因之過失行為，雙方違反注意
    義務之過失情節及程度，及告訴人所受之身體傷害非輕。告
    訴人與被告及○○公司於原審審理期間曾調解未成立（原審卷
    第41-43頁），告訴人於本院審理期間提出刑事附帶民事訴
    訟，請求被告給付新台幣（下同）100萬元本息，然因被告
    否認過失犯行，迄未與告訴人達成和解。兼衡被告高中畢業
    之教育程度，現仍任職○○公司司機，月收入約3萬2千元，已
    婚，育有1個小孩已成年，現與母親、配偶同住之家庭生活
    與經濟狀況等一切情狀，量處如主文第2項所示之刑，並諭
    知易科罰金折算標準。
據上論斷，應依刑事訴訟法第369條第1項前段、第364條、第299
條第1項前段，刑法第2條第1項前段、108年5月29日修正前刑法
第284條第2項前段、現行刑法第62條前段、第41條第1項前段，
刑法施行法第1條之1，判決如主文。
本案經檢察官薛水生提起公訴，檢察官陳擁文提起上訴，檢察官
陳建弘到庭執行職務。
中　　華　　民　　國　　111 　年　　1 　　月　　28　　日
                  刑事第六庭  　審判長法　官　張瑛宗
　                                    法　官　李秋瑩
　                                    法　官　林逸梅
以上正本證明與原本無異。
如不服本判決應於收受送達後20日內向本院提出上訴書狀，其未
敘述上訴理由者，並得於提起上訴後20日內向本院補提理由書（
均須按他造當事人之人數附繕本）「切勿逕送上級法院」。
　　　　　　　　　　　　　　　　　　　書記官  施淑華
中　　華　　民　　國　　111 　年　　1 　　月　　28　　日

附錄本案論罪科刑法條全文
108年5月29日修正前中華民國刑法第284條（過失傷害罪）
因過失傷害人者，處6月以下有期徒刑、拘役或5百元以下罰金，
致重傷者，處1年以下有期徒刑、拘役或5百元以下罰金。
從事業務之人，因業務上之過失傷害人者，處1年以下有期徒刑
、拘役或1千元以下罰金，致重傷者，處3年以下有期徒刑、拘役
或2千元以下罰金。